【裁判字號】    97,訴,1063
【裁判日期】    971015
【裁判案由】    毒品危害防制條例
【裁判全文】
臺灣高雄地方法院刑事判決              97年度訴字第1063號
公  訴  人  臺灣高雄地方法院檢察署檢察官
被      告  丙○○
義務辯護人  許乃丹 律師
上列被告因毒品危害防制條例案件，經檢察官提起公訴（96年度
偵字第26220號），本院判決如下：
    主  文
丙○○共同販賣第一級毒品未遂，處有期徒刑肆年，褫奪公權
年，扣案含有海洛因之殘渣袋壹只沒收銷燬之；扣案之共同販賣
毒品所得財物新臺幣伍佰元與黃聖閔連帶沒收之。
    事  實
一、丙○○明知海洛因係屬毒品危害防制條例第2 條所列之第一
    級毒品，不得販賣，竟與黃聖閔（已歿，經檢察官另為不起
    訴處分）共同基於販賣第一級毒品海洛因營利之犯意聯絡，
    於95年6 月25日下午4 時25分許，接獲乙○○以公共電話撥
    打至丙○○所使用之0000000000號行動電話，表示欲以新臺
    幣（下同）500 元之代價購買海洛因1 包，適丙○○在高雄
    市○○區○○街2 之3 號黃聖閔住處，即將海洛因1 包交付
    予黃聖閔，並指示黃聖閔將海洛因1 包攜帶至高雄市○○區
    ○○路與惠德街口處，將該包海洛因交付予乙○○，並向乙○○收取500 元。嗣黃聖閔自上開住處外出至高雄市○○區
    ○○路與惠德街口處時，向乙○○收受500 元後，欲交付該
    包海洛因予乙○○時，因員警見黃聖閔為毒品列管人口上前
    盤查，黃聖閔及乙○○見狀分別逃逸，黃聖閔在員警追逐過
    程中，將該包海洛因丟棄於高雄市○○區○○街2 號旁鐵皮
    屋，而未得逞，嗣經警將黃聖閔及乙○○逮捕，並當場在黃
    聖閔身上扣得500 元，旋由黃聖閔帶同員警前往上開住處，
    在丙○○身上扣得含有海洛因殘渣袋1 只及上開行動電話1
    支，始悉上情。
二、案經高雄市政府警察局三民第二分局報請高雄地方法院檢察
    署檢察官偵查起訴。
    理  由
壹、證據能力部分
一、證人乙○○在警詢中之證述係審判外之陳述，且大致與其在
    本院審判中陳述相同，無刑事訴訟法第159條之2規定之例外
    情形，依同法第159條第1項規定無證據能力。
二、按被告以外之人於偵查中向檢察官所為陳述，除顯有不可信
    之情況者外，得為證據，刑事訴訟法第159 條之1 第2 項定
    有明文。查證人乙○○、黃聖閔於偵查中以證人身分具結後
    之陳述，因檢察官代表國家偵查犯罪、實施公訴，依法其有
    訊問證人之權，檢察官偵查中向被告以外之人所取得之陳述
    ，原則上均能遵守法律規定，不致違法取供，其可信度極高
    ，依前開之規定，證人乙○○、黃聖閔於偵查中之證言自具
    有證據能力。
三、證人黃聖閔於警詢中所為之陳述有證據能力：
    按被告以外之人於審判中死亡者，其於司法警察官或司法警
    察調查中所為之陳述，經證明具有可信之特別情況，且為證
    明犯罪事實之存否所必要者，得為證據，刑事訴訟法第159
    條之3 第1 款定有明文。本件證人黃聖閔於96年3 月10日死
    亡，致於審理中無法到庭接受被告詰問等情，有黃聖閔之個
    人戶籍資料查詢結果附卷可稽（詳偵卷1 第8 頁），而證人
    黃聖閔於警詢之陳述，承辦員警已告知法定應告知事項，並
    依一問一答之方式所製作，且證人黃聖閔於偵查中證述：我
    於警詢作筆錄時並未遭受脅迫，且經我親自閱覽後簽名等語
    （詳偵卷3 第81頁），核與檢察官於偵查中勘驗錄音帶結果
    ，顯示警詢錄音帶聲音清楚，錄音過程連續未間斷，員警之
    提問均與筆錄記載相符，筆錄製作過程中可聽到電腦鍵盤打
    字聲，且黃聖閔回答後，員警亦會重複黃聖閔之答案以確認
    之，可確認係現場製作之筆錄，並非將筆錄製作完成後請黃
    聖閔依筆錄內容供述，亦無刑求之跡象，而黃聖閔確實供述
    係丙○○要其將海洛因交予乙○○，並向乙○○收取500 元
    等情相符，此有勘驗筆錄在卷可稽（詳偵卷1 第43頁）。足
    認證人黃聖閔於警詢時之陳述，確係出於任意性，並未受其
    他外部情形之干擾、壓迫，故上開警詢筆錄作成時之外部情
    狀具有可信之特別情況，且為證明被告犯罪事實之存否所必
    要，依上開規定，認具有證據能力。
四、被告以外之人於審判外之陳述，雖不符前4 條之規定，而經
    當事人於審判程序同意作為證據，法院審酌該言詞陳述或書
    面陳述作成時之情況，認為適當者，亦得作為證據，刑事訴
    訟法第159 條之5 第1 項定有明文。本件被告、辯護人除就
    黃聖閔之警詢、乙○○於警詢及偵查中陳述外，與檢察官均
    對本院判決所引審判外陳述之證據能力，均同意作為本案證
    據使用，本院審酌各該證據作成之情況，認為適當，爰依上
    開規定作為本案證據使用。
貳、認定犯罪事實所憑之證據及理由
    訊據被告丙○○矢口否認有何販賣第一級毒品犯行，辯稱：
    因乙○○欠我錢，於95年6 月25日下午4 時25分許接到乙○○表示要還錢的電話後，因黃聖閔順便要外出，請黃聖閔幫
    我向乙○○拿償還的錢，我沒有販賣海洛因予乙○○云云。
    經查：
一、乙○○於95年6 月25日下午4 時25分許，以公共電話撥打被
    告持有0000000000號行動電話後，嗣黃聖閔自其高雄市○○
    區○○街2 之3 號住處走至高雄市○○區○○路與惠德街口
    ，與乙○○與碰面後，因員警見黃聖閔為毒品列管人口上前
    盤查，乙○○與黃聖閔隨即分別逃逸，嗣經警逮捕，並於黃
    聖閔身上查獲500 元，旋由黃聖閔帶同員警前往上開住處查
    獲被告，並在被告身上扣得海洛因殘渣袋1 只及行動電話1
    支等情，業據證人即黃聖閔於警詢中、乙○○於偵查中及本
    院審理中、即查獲本案之員警陳宏緯於偵查中、甲○○於偵
    查中及本院審理中證述甚詳（詳偵卷1 第39頁至第40頁、偵
    卷3 第10頁至第13頁、第80頁、第82頁、第97頁至第98 頁
    ；本院卷2 第37頁至第38頁），並有高雄市政府警察局三民
    第二分局扣押筆錄、扣押物品目錄表、職務報告表及照片附
    卷可參（詳偵卷3 第19頁至第25頁、第31頁至第33頁）。而
    扣案之白色粉末1 包經送高雄市立凱旋醫院檢驗結果，係第
    一級毒品海洛因（驗後檢體用罄，僅存含海洛因之殘渣袋1
    只），有該醫院96年3 月19日濫用藥物成品檢驗鑑定書附卷
    可參（詳偵卷3 第102 頁），上開事實，均堪認定。
二、被告於上揭時、地販賣海洛因1 次予乙○○之事實，業據證
    人乙○○於偵查中及本院審理時均證稱：我於95年6 月25日
    下午16時25分許，以公用電話撥打被告所使用之0000000000
    號行動電話表示欲購買毒品，並約定在高雄市○○區○○路
    與惠德街口交貨，嗣我抵達後，將500 元交付給黃聖閔，在
    黃聖閔交付海洛因給我前，因員警上前盤查，我與黃聖閔分
    別逃逸，並未取得海洛因等語（詳偵卷1 第39頁至第40頁；
    本院卷2 第32頁至第36頁）；核與證人黃聖閔於警訊中證稱
    ：被告於95年6 月25日，指示我將海洛因1 小包拿至高雄市
    三民區○○路與惠德街口交與乙○○，並向乙○○收取50 0
    元，我向乙○○收取500 元後，在交付海洛因前，因有員警
    上前盤查，我與乙○○分別逃逸，在追逐過程中，將海洛因
    丟棄於高雄市○○區○○街2 號旁鐵皮屋等語相符（詳偵卷
    3 第11頁）。而上開證人乙○○與證人黃聖閔交易毒品，為
    警查獲等情，亦據證人即查獲之員警陳宏緯於偵查中、員警
    甲○○於偵查中及本院證述之情節相合（詳偵卷3 第80頁、
    第82頁、第97頁至第98頁；本院卷2 第37頁至38頁）。參以
    被告自承因接獲證人乙○○之電話通知，為赴乙○○之約而
    請證人黃聖閔出門（詳本院卷2 第44頁），而乙○○與黃聖
    閔於本案案發前未曾謀面，業經黃聖閔於警詢中及偵查中、
    乙○○於本院審理時證述無訛（詳偵卷3 第12頁、第81頁、
    第107 頁；本院卷2 第34頁），且黃聖閔於乙○○到達後即
    主動與乙○○接觸，欲交付海洛因及收取金錢等情，業經證
    人乙○○於本院審理時證述明確（詳本院卷2 第36頁），足
    見指示黃聖閔攜帶海洛因1 包前往交付予乙○○，應係被告
    無訛，況且，乙○○與黃聖閔於案發地點，見警察上前盤查
    ，即分別逃逸，黃聖閔在追逐過程中隨即丟棄手中之毒品，
    倘非交易毒品，豈有見警察上前，立即逃逸之理，綜上各情
    ，足認乙○○撥打電話予被告所談論之內容，確實係為購買
    海洛因1 包無疑，而非清償借款甚明，被告應允後，旋即依
    約指示由黃聖閔攜帶海洛因1 包準備前往交付予乙○○，被
    告已著手販賣第一級毒品海洛因之行為，惟因警方盤查當場
    查獲，致未能完成交付該包海洛因之事實，應可認定。則被
    告辯稱：我沒有販賣海洛因予乙○○云云，自無足取。
三、雖證人黃聖閔於偵查中翻異前詞，改證稱：被告叫我下樓找
    乙○○而已，並未指示我將海洛因交付予乙○○，亦未告知
    向乙○○拿錢云云（詳偵卷3 第81頁至第82頁、第108 頁）
    ，惟黃聖閔上開證述內容，核與其前於警詢中所證之情節歧
    異，亦與證人乙○○於偵訊中之證詞有所矛盾，且被告於偵
    查中供稱：我沒有請證人黃聖閔找乙○○云云；或稱：因黃
    聖閔剛好要出門，我說順便幫我向乙○○拿要還我的錢云云
    （詳偵卷3 第84頁、第108 頁），則黃聖閔與被告間究有無
    要找乙○○及目的為何，卻供述不一，是黃聖閔於偵查之證
    詞，是否可信，顯有疑義。參諸證人黃聖閔因本案遭警方追
    逐時，將毒品丟置在高雄市○○區○○街2 號旁鐵皮屋，嗣
    帶同警方至現場尋找毒品，業經證人甲○○、陳宏緯於偵查
    中證述明確（詳偵卷3 第81頁、第98頁），且有照片1 幀附
    卷可稽（詳偵卷3 第31頁），以及證人黃聖閔於警詢時之陳
    述，確係出於其自由意志，業如前述，再佐以證人黃聖閔於
    為警查獲後，隨即於當日下午18時30分許製作警詢筆錄，筆
    錄製作時間距離案發時間僅有1 小時餘，距離案發時間非常
    接近，證人之記憶應較為清晰，且當時甫為警查獲，證人黃
    聖閔亦不及思慮為己或為被告脫罪，且在無機會與被告直接
    或間接接觸，而未受外力干擾之情形下，證人黃聖閔在警詢
    所述應堪信為真實，是證人黃聖閔上開於偵查中所為之證言
    ，顯係迴護被告之詞，實不足採。
四、被告雖以前揭情詞置辯，惟被告於警詢中，當警員告以證人
    乙○○、黃聖閔之警詢筆錄要旨時，係辯稱：我沒有販賣海
    洛因予乙○○，亦無指示證人黃聖閔將海洛因交付予乙○○
    云云（詳偵卷3 第5 頁至第7 頁）；是在被告已知證人乙○○為證述向其購買海洛因及證人黃聖閔證述其指示將海洛因
    交付予證人乙○○情況下，如證人乙○○查獲當天確係要還
    款，被告於警詢中全然未曾提及證人乙○○要還款之事，且
    被告於偵查中先供稱：「（是否有叫黃聖閔出門？）我中午
    剛剛到他家，半個小時就出門了。我沒有問他，也沒有叫他
    去哪裏等語；又稱：「（有無叫黃聖閔去帶乙○○？）有。
    因為他說要還我錢，我又在黃聖閔家等語；改稱：「（沒有
    問黃聖閔為何出門，你如何找乙○○？）我那時剛好出門就
    是要找乙○○，就被警察抓了，我沒有叫黃聖閔找乙○○等
    語；又稱：「（是否確定沒有叫黃聖閔去找乙○○？）是。
    確定。」（詳偵卷3 第83頁至第84頁）；嗣又改稱：「（是
    否你叫黃聖閔去等乙○○？）沒有。是黃聖閔剛好要出去，
    我說順便幫我向乙○○拿錢，許欠我錢。」（詳偵卷3 第10
    7 頁至第108 頁），其辯解前後不一，顯無可採，且證人乙○○於本院業已否認有向被告借款及案發當日撥打電話予被
    告係為清償被告借款一事，佐以該通電話之目的係購買500
    元毒品一情，即被告於接獲乙○○撥打之電話後，依約指示
    由證人黃聖閔攜帶海洛因1 包準備前往交付予乙○○，業如
    前述，故被告所辯：乙○○打電話來是要還錢云云，尚難採
    信。
五、邇來政府為杜絕毒品氾濫，毒害人民甚深，再三宣導教民眾
    遠離毒品、媒體之報導既深且廣，對於毒品之禁絕，應為民
    眾所熟悉。又政府對於查緝施用、轉讓及販賣毒品無不嚴格
    執行，且販賣毒品罪更係重罪，設若無利可圖，衡情一般持
    有毒品者，當不致輕易將持有毒品交付他人。衡諸事理，海
    洛因係價格極為昂貴之毒品，且無論轉讓或販賣營利，刑責
    均屬重大，被告與乙○○間既無特別交情，自無可能甘冒重
    大刑責，完全無償或以購入之成本價轉讓之，堪認被告係基
    於販賣以營利之意圖而販賣第一級毒品海洛因，應無足疑。
六、綜上所述，被告所辯，均為卸責之詞，要難採信。本件事證
    明確，被告犯行洵堪認定。
、論罪科刑
一、查被告行為後，刑法於94年2 月2 日經總統令修正公布，於
    95年7 月1 日施行，而行為後法律有變更者，適用行為時之
    法律。但行為後之法律有利於行為人者，適用最有利於行為
    人之法律，刑法第2 條第1 項定有明文。而有關新舊法之比
    較，應就罪刑有關之而比較新舊法時應就罪刑有關之共犯、
    未遂犯、想像競合犯、牽連犯、連續犯、結合犯，以及累犯
    加重、自首減輕暨其他法定加減原因（如身分加減）與加減
    例等一切情形，綜其全部罪刑之結果而為比較（最高法院95
    年5 月23日刑事庭第8 次會議決議參照）。經查：
(一)、毒品危害防制條例第4 條第6 項、第1 項法定刑中罰金刑部
    分，因刑法第33條第5 款有關罰金刑部分已有修正，修正後
    刑法第33條第5 款規定「罰金：新臺幣一千元以上，以百元
    計算之。」，與修正前刑法第33條第5 款規定「罰金：一元
    以上。」不同，比較新舊法結果，故以行為時之規定有利於
    被告。
(二)、刑法第28條修正施行前規定「2 人以上共同實施犯罪之行為
    者，皆為正犯」，修正施行後規定「2 人以上共同實行犯罪
    之行為者，皆為正犯」，將舊法之「實施」修正為「實行」
    。原實施之概念，包含陰謀、預備、著手及實行等階段之行
    為，修正後僅共同實行犯罪行為始成立共同正犯，是新法共
    同正犯之範圍已有限縮，排除陰謀犯、預備犯之共同正犯，
    新舊法就共同正犯之範圍既因此有所變動，自屬犯罪後法律
    有所變更，而非純屬文字修正，應有新舊法比較適用之問題
    （最高法院96年度台上字第934 號、第3773號判決意旨參照
    ），比較新舊法，此部分以新法對被告有利。
(三)、被告行為時之刑法第64條第2 項規定：「死刑減輕者，為無
    期徒刑，或為15年以下12年以上有期徒刑」，修正前刑法第
    65條第2 項規定：「無期徒刑減輕者，為7 年以上有期徒刑
    」，修正後刑法第64條第2 項規定：「死刑減輕者，為無期
    徒刑」，修正後刑法第65條第2 項規定：「無期徒刑減輕者
    ，為20 年 以下有期徒刑15年以上有期徒刑」，經比較新、
    舊法適用結果，修正後分別將刑法第64條第2 項、第65條第
    2 項之死刑、無期徒刑減輕規定，由「為無期徒刑，或為15
    年以下12年以上有期徒刑」、「為7 年以上有期徒刑」，提
    高為「為無期徒刑」、「為20年以下有期徒刑15年以上有期
    徒刑」，是修正前之刑法較有利於被告，自應適用最有利於
    被告之法律即行為時法。
(四)、綜合上述各條文修正前、後之比較，以被告行為時即95年7
    月1 日修正施行前之刑法，較有利於被告，自應依現行刑法
    第2 條第1 項前段規定，適用修正前刑法之相關規定予以論
    處。
二、按海洛因屬毒品危害防制條例第2 條第2 項第1 款所定之第
    一級毒品，不得非法持有、販賣。又刑法上犯罪類型為「販
    賣」者之既、未遂，以買賣之標的物已否交付為區分標準；
    如僅就買賣內容意思表示一致，而尚未交付標的物時，應論
    以販賣未遂（最高法院89年度台上字第2798號判決意旨參照
    ）。故核被告所為，係犯毒品危害防制條例第4 條第6 項、
    第1 項之販賣第一級毒品未遂罪。被告持有第一級毒品海洛
    因之低度行為，應為販賣之高度行為所吸收，不另論罪。是
    公訴人認本案被告所犯為毒品危害防制條例第4 條第1 之販
    賣第一級毒品既遂罪嫌，尚有未洽。另行為既遂、未遂係犯
    罪狀態之不同，而非處罰之獨立規定，故亦不生變更法條之
    問題，併予敘明。被告與共犯黃聖閔間，就上開犯行，有犯
    意聯絡與行為分擔，均論以共同正犯。又被告所為係屬未遂
    犯，依修正後刑法第25條第2 項之規定，按既遂犯之刑度減
    輕其刑（按被告行為後，有關未遂犯之規定雖已於95年7 月
    1 日修正施行，但因僅將修正前第26條第1 項前段之『未遂
    犯之處罰，得按既遂犯之刑減輕之。』規定，移至刑法第25
    條第2 項規定為『未遂犯之處罰，以有特別規定者為限，並
    得按既遂犯之刑減輕之。』而已，其刑罰效果並無不同，是
    無新、舊法比較之必要，依一般法律適用原則，適用裁判時
    即修正後之刑法第25條第2 項規定論之）。按販賣第一級毒
    品罪之法定刑為「死刑或無期徒刑；處無期徒刑者，得併科
    新臺幣1 千萬元以下罰金」，然同為販賣第一級毒品之人，
    其原因動機不一，犯罪情節未必盡同，或有大盤毒梟者，亦
    有中、小盤之分，甚或僅止於吸毒者友儕間為求互通有無之
    有償轉讓者亦有之，其販賣行為所造成危害社會之程度自屬
    有異，法律科處此類犯罪，所設之法定最低本刑卻同為「無
    期徒刑，得併科新臺幣一千萬元以下罰金」，不可謂不重。
    於此情形，倘依其情狀處以有期徒刑，即足以懲儆，並可達
    防衛社會之目的者，自非不可依客觀之犯行與主觀之惡性二
    者加以考量其情狀，是否有可憫恕之處，適用刑法第59條之
    規定酌量減輕其刑，期使個案裁判之量刑，能斟酌至當，符
    合比例原則。本件被告販賣海洛因予證人乙○○之次數僅為
    1 次，販賣所得500 元之情節及惡性尚非重大，若處以本罪
    最輕本刑之無期徒刑猶嫌過重，實屬情輕法重，在客觀上尚
    足以引起一般之同情，尚有堪資憫恕之處，爰依刑法第59條
    規定減輕其刑，並依法遞減之（修正後刑法第59條之規定，
    為法院酌減審認標準見解之明文化，非屬法律之變更，自無
    新舊法比較問題，應依刑法第2 條第1 項之規定適用修正後
    刑法第59條之規定）。
三、爰審酌被告明知第一級毒品對於人體有莫大戕害，竟漠視毒
    品之危害性，而販賣第一級毒品海洛因圖利，嚴重危害國民
    身心健康及社會風氣，且犯後飾詞否認犯行之態度不佳，念
    其販出之第一級毒品海洛因數量非鉅，販賣1 次所得僅扣案
    500 元等情節尚非重大等一切情狀，量處如主文所示之刑。
    又被告販賣第一級毒品罪之性質，認有褫奪公權之必要，爰
    依刑法第37條第2 項規定，就販賣第一級毒品部分，予以宣
    告褫奪公權3 年（又刑法第37條第2 項雖已將「宣告6 月以
    上有期徒刑」改為「宣告1 年以上有期徒刑」，同條第5 項
    增列但書「但同時宣告緩刑者，其期間自裁判確定時起算之
    。」及部分文字之調整，然因褫奪公權屬於從刑，依照最高
    法院95年5 月23日第8 次刑事庭會議決議第1 點第(五)小點：
    「從刑附屬於主刑，除法律有特別規定者外，依主刑所適用
    之法律」，本案關於刑法修正前後之比較適用，整體言之，
    既應以修正前之刑法對被告較為有利，則從刑部分亦應一體
    適用修正前刑法之規定）。
四、扣案白色粉末1 小包，經鑑定確含海洛因成分，業如前述，
    惟因鑑定過程中業已將該等粉末全數用罄滅失，自無庸再予
    宣告沒收銷燬；然其包裝該等粉末所用之殘渣袋1 只，因與
    其上殘留之毒品難以析離，自應依毒品危害防制條例第18條
    第1 項前段規定，不論屬於被告所有與否，宣告沒收銷燬之
    ；至送鑑之海洛因既已全數用罄滅失，自無庸再予宣告沒收
    銷燬，附此敘明。又被告與共犯黃聖閔共同販賣第一級毒品
    予乙○○之對價50 0元，係被告犯本案販賣第一級毒品罪所
    得之財物，應依毒品危害防制條例第19條第1 項之規定，諭
    知連帶沒收。按毒品危害防制條例第19條第1 項規定，犯販
    賣毒品罪者，其供犯罪所用或因犯罪所得之財物，均沒收之
    ，但此並無「不問屬於犯人與否沒收之」之特別規定，自應
    仍有刑法第38條第1 項第3 款、第3 項前段之適用，即以屬
    於犯人所有者為限，始得沒收之（最高法院94年度台上字第
    4265號判決意旨參照）。查被告所使用之0000000000號行動
    電話非被告所有，業據被告供陳在卷（詳偵卷1 第17頁、偵
    卷3 第83頁、本院卷2 第44頁），且門號0000000000號SIM
    卡係案外人吳美華向和信電訊股份有限公司（下稱和信公司
    ）所申請，此有和信公司96年11月14日函1 紙在卷可稽（詳
    偵卷1 第20頁至第21頁），是0000000000號行動電話及門號
    0000000000SIM 卡因非屬被告所有，即不得宣告沒收。
據上論斷，應依刑事訴訟法第299 條第1 項前段，毒品危害防制
條例第4 條第1 項、第6 項、第18條第1 項前段、第19條第1 項
，刑法第11條前段、第2 條第1 項前段，（修正前）第28條、第
25條第2 項、第59條、（修正前）第37條第2 項、判決如主文。
本案經檢察官周天畏到庭執行職務。
中    華    民    國    97    年    10    月    15    日
                刑事第十六庭  審判長法  官   李代昌
                                    法  官   周宛瑩
                                    法  官   文昌
以上正本證明與原本無異。
如不服本判決應於收受本判決後10日內向本院提出上訴書狀，並
應敘述具體理由，如未敘述上訴理由者，應於上訴期間屆滿後20
日內補提理由書狀於本院（均須按他造當事人之人數附繕本）「
切勿逕送上級法院」。
中    華    民    國    97    年    10    月    15    日
                                    書記官   吳良美
附錄本案論罪法條：
毒品危害防制條例第4條
製造、運輸、販賣第一級毒品者，處死刑或無期徒刑；處無期徒
刑者，得併科新臺幣1 千萬元以下罰金。
製造、運輸、販賣第二級毒品者，處無期徒刑或7 年以上有期徒
刑，得併科新臺幣7 百萬元以下罰金。
製造、運輸、販賣第三級毒品者，處5 年以上有期徒刑，得併科
新臺幣5 百萬元以下罰金。製造、運輸、販賣第四級毒品者，處
3 年以上10年以下有期徒刑，得併科新臺幣3 百萬元以下罰金。
製造、運輸、販賣專供製造或施用毒品之器具者，處1 年以上7
年以下有期徒刑，得併科新臺幣1 百萬元以下罰金。
前五項之未遂犯罰之。


司法院資訊處製作；財團法人民間司法改革基金會備份。
